臺灣高雄地方法院刑事判決　　　　　　 96年度交易字第190號
公　訴　人　臺灣高雄地方法院檢察署檢察官
被　　　告　乙○○
上列被告因公共危險案件，經檢察官提起公訴（96年度偵字第12
8 號），本院判決如下：
    主  文
乙○○犯不能安全駕駛動力交通工具罪，處有期徒刑貳月，如易
科罰金，以新台幣壹仟元折算壹日。
    事  實
一、乙○○前於民國93年間因酒後駕車之公共危險案件，經本院
    以93年度交簡字第1747號判處拘役30日確定，於93年9 月22
    日易科罰金執行完畢（不構成累犯）。仍不知悔改，於95年
    12月19日晚間12時許（起訴書誤載為20日）起至翌日3 時許
    止，在高雄縣鳳屏路「歌友小吃部」飲用酒類後，明知其服
    用酒類後，反應力及注意力均會降低，不能安全駕駛動力交
    通工具，猶於同年月日凌晨3 時許，騎乘車牌號碼L95-005
    號重型機車行駛，而於同年月20日4 時5 分許，行經高雄縣
    大寮鄉○○○路頂埔28之1 號電線桿處，因酒後操控力降低
    而不慎摔倒，嗣為警據報前往處理，並於同年月20日4 時28
    分許，對之施以酒精濃度測試，發現其呼氣中所含酒精濃度
    為每公升0.76毫克，始悉上情。
二、案經高雄縣政府警察局林園分局報請臺灣高雄地方法院檢察
    署檢察官偵查起訴，經被告為有罪之陳述後，本院裁定依簡
    式審判程式審理。
    理  由
一、按除被告所犯為死刑、無期徒刑、最輕本刑為3 年以上有期
    徒刑之罪或高等法院管轄第一審案件者外，於法院行準備程
    序進行中，被告先就被訴事實為有罪之陳述時，審判長得告
    知被告簡式審判程序之旨，並聽取當事人、代理人、辯護人
    及輔佐人之意見後，裁定進行簡式審判程序；且受命法官行
    準備程式，與法院或審判長有同一之權限；又簡式審判程序
    之證據調查，不受刑事訴訟法第159 條第1 項、第161 條之
    2 、第161 條之3 、第163 條之1 及第164 條至第170 條規
    定之限制，刑事訴訟法第273 條之1 第1 項、第279 條第2
    項前段、第273 條之2 分別定有明文。被告乙○○所為係犯
    死刑、無期徒刑、最輕本刑為3 年以上有期徒刑以外之罪，
    其於準備程序中就被訴事實為有罪之陳述，經受命法官告知
    簡式審判程序之旨，並聽取公訴人、被告之意見後，本院合
    議庭認為適宜由受命法官獨任進行簡式審判程序，依刑事訴
    訟法第273 條之1 第1 項規定，裁定由受命法官獨任進行審
    判程序，合先敘明。
二、上揭於飲酒後駕車之事實，業據被告於本院審理中坦承不諱
    ，並有高雄縣政府警察局林園分局車禍處理小組酒精濃度測
    定值、高雄縣政府警察局林園分局處理駕駛人違反刑法第18
    5 條之3 案件測試觀察紀錄表、高雄縣政府警察局舉發違反
    道路交通管理事件通知單、道路交通事故現場圖、道路交通
    事故調查報告表(一)、(二)、交通事故現場勘驗圖、職務報告各
    1 份、現場蒐證照片4 張附卷可佐。而按刑法第185 條之3
    規定服用酒類致不能安全駕駛動力交通工具而駕駛罪，係抽
    象危險犯，並不以發生具體危險為必要，至所謂酒醉狀態，
    只需一般評價程度達於對車輛駕駛行為失其必要之注意力或
    判斷力之虞即可，至實際上對駕駛行為是否發生具體危險，
    則並不重要，而服用酒類不能安全駕駛動力交通工具之認定
    ，參考德國、美國之認定標準，對於酒精濃度吐氣已達每公
    升0.55毫克或血液濃度達百分之0.11以上，肇事率為一般正
    常人之10倍，應認為已達不能安全駕駛之標準（法務部88年
    5 月18日88年度法檢字第1669號函參照）。前開犯罪事實業
    據被告於本院審理中坦承在卷，已如前述，而警方於到場後
    對其施以酒測結果，發現其呼氣中酒精濃度為每公升0.76毫
    克（MG/L）等情，有酒精濃度測定值1 紙附卷可稽，其並於
    查獲、測試或訊問過程，有含糊不清、呆滯木僵、多話、酒
    後駕車發生交通事故跡象等情，亦有前開刑法第185 條之3
    案件測試觀察紀錄表1 紙在卷足參，足認被告確因酒醉而致
    使駕駛判斷力欠佳，已達無法正常且安全駕駛動力交通工具
    之程度。被告上揭服用酒類不能安全駕駛動力交通工具而駕
    駛之犯行，洵堪認定，應予依法論科。
三、核被告所為，係犯刑法第185 條之3 服用酒類不能安全駕駛
    動力交通工具而駕駛罪。本院審酌被告已有一次酒駕之公共
    危險前科，有台灣高等法院被告前案紀錄表1 份在卷可稽，
    仍不知警惕，明知酒後駕車之危險性，既漠視自己安危，更
    罔顧公眾行之安全，於服用酒類，酒後呼氣中酒精濃度達每
    公升0.76毫克，已處於不能安全駕駛動力交通工具之狀態，
    仍騎乘機車上路，於他人之生命安全危害非輕，惟念其雖曾
    否認犯行，惟已知悔悟於本院審理中坦承犯行，態度尚稱良
    好，且本次並未肇致車禍事故，檢察官起訴求處被告有期徒
    刑10月顯屬過重，併其犯罪動機、手段、目的等一切情狀，
    量處如主文所示之刑，另斟酌被告為初中畢業，家境貧寒等
    情，併諭知易科罰金之折算標準，以資儆懲。
據上論斷，依刑事訴訟法第273 條之1 第1 項、第299 條第1 項
前段，刑法第185 條之3 、第41條第1 項前段，刑法施行法第1
條之1 規定，判決如主文。
本案經檢察官甲○○到庭執行職務。
中　　華　　民　　國　　96　　年　　3　　月　 　28　 　日
                      交通法庭      法　官  郭宜芳
以上正本證明與原本無異。
如不服本判決，應於判決送達後10日內，向本院提出上訴狀。
中　　華　　民　　國　　96　　年　　3　　月　 　28　 　日
                                    書記官  陳素徵
附錄本判決論罪科刑法條全文：
刑法第185條之3
服用毒品、麻醉藥品、酒類或其他相類之物，不能安全駕駛動力
交通工具而駕駛者，處 1 年以下有期徒刑、拘役或 3 萬元以下
罰金。
